【裁判字號】    99,易,1576
【裁判日期】    990617
【裁判案由】    毒品危害防制條例
【裁判全文】
臺灣臺中地方法院刑事判決              99年度易字第1576號
公  訴  人  臺灣臺中地方法院檢察署檢察官
被      告  甲○○
上列被告因毒品危害防制條例案件，經檢察官提起公訴（99年度
毒偵字第1400號），本院判決如下：
    主  文
甲○○施用第二級毒品，處有期徒刑參月，如易科罰金，以新臺
幣壹仟元折算壹日。
    犯罪事實及理由
一、甲○○前於民國97年間因施用毒品案件經依本院裁定送觀察
    、勒戒結果，均認無繼續施用毒品之傾向，於98年1月21日
    執行完畢釋放。詎其不知悔改，復基於施用第二級毒品MDMA
    之犯意，於99年1月27日前2、3天之某時，在臺中市○○路
    「優勝美地」汽車旅館內，以溫開水吞服之方式，施用MDMA
    1次。嗣於99年1月27日晚間6時20分許，為警在臺中市○○
    區○○路新平巷1-1號執行搜索後查獲。
二、本案檢察官、被告甲○○並未就卷內證據資料之證據能力有
    所爭執，且迄於言詞辯論終結前，均未主張有刑事訴訟法第
    159條第1項不得為證據之情形，是應認已同意卷內證據均得
    作為證據，且經本院審酌後，認無不適當之情形，應認本案
    調查之卷內證據均有證據能力，合先敘明。
三、訊據被告甲○○對於上開犯罪事實坦承不諱，並有中山醫學
    大學附設醫院檢驗科藥物檢測中心尿液檢驗報告1紙附卷可
    稽。又被告前因施用毒品案件，經本院裁定令入勒戒處所施
    以觀察、勒戒，於98年1月21日執行完畢釋放，其於5年內再
    犯施用第二級毒品MDMA之罪，依毒品危害防制條例第23條第
    2項之規定，應依法追訴處罰。本案事證明確，被告自白堪
    認與事實相符，其犯行洵堪認定。
四、核被告所為係犯毒品危害防制條例第10條第2項之施用第二
    級毒品罪。被告因施用而持有毒品行為，其持有之低度行為
    應被施用之高度行為所吸收，不再另論其持有毒品罪。被告
    於具有偵查權限之公務員未有具體事證，而有合理懷疑知悉
    其犯罪之前，被告主動告知有施用MDMA之犯行，並同意由警
    採集尿液送驗，而確認被告有施用MDMA之犯行，此有臺中市
    警察局第一分局刑事案件報告書、調查筆錄各1份在卷可稽
    ，被告對於未發覺之罪自首而接受裁判，爰依刑法第62條前
    段之規定減輕其刑。爰審酌被告施用毒品，經觀察、勒戒、
    後，仍不知悔悟，無視於毒品對於自身健康之戕害及國家對
    於杜絕毒品犯罪之禁令，並審酌其於本院坦承犯行之犯後態
    度，其施用毒品並無危害他人及其犯罪之動機、目的及手段
    等一切情狀，量處如主文所示之刑，並諭知易科罰金之折算
    標準。
據上論斷，應依刑事訴訟法第299條第1項前段，毒品危害防制條
例第10條第2項，刑法第11條前段、第62條前段、第41條第1項前
段，判決如主文。
中    華    民    國    99    年    6     月    17    日
                        刑事第15庭  法  官  郭書豪
以上正本證明與原本無異。
如不服本判決，應於收受送達後10日內向本院提出上訴書狀（應
敘述具體理由並附繕本）。上訴書如未敘述理由，應於上訴期間
屆滿後20日內補提理由書於本院。
                                    書記官  陳美虹
中    華    民    國    99    年    6     月    17    日
附錄本案論罪科刑法條：
毒品危害防制條例第10條第2項
施用第二級毒品者，處 3 年以下有期徒刑。

司法院資訊處製作；財團法人民間司法改革基金會備份。
